Plans de la sous-série 4 N
Archives départementales du Gers
Plans de la sous-série 4 N
1789-1940
4 N 1001 - 1353
Conseil général du Gers \ Direction des finances
- Préfecture
  - Ex-intendance
    - Préfecture: plan des écuries et des remises de la préfecture, avec indication de la partie de nouvelle route royale qui les traverse et division en 10 lots des locaux en dehors de la route pour être vendus aux enchères., 1843 (8 octobre); 4 N 1001; 4 N 10; 28,50 cm x 44,5 cm papier
      Auch (Gers, France); hôtel de la préfecture
    - Plan de la maison de Monsieur Barada et des lieux [environnans]., 1843 (8 octobre); 4 N 1002; 4 N 11; 57 cm x 45 cm calque collé sur papier
    - Dépendances de la préfecture et caserne de la gendarmerie: plan., 1844; 4 N 1003; 4 N 20; 62 cm x 47 cm calque collé sur papier
      Auch (Gers, France); hôtel de la préfecture; caserne; gendarmerie
    - Magasin aux fourrages et manutention, ancien bâtiment du couvent des cordeliers: plan masse., s.d.; 4 N 1004; 4 N 14; 8 cm x 7 cm calque collé sur papier
    - « Préfecture du Gers. Projet d'installation de la salle du conseil général », dessin aquarellé sur calque, échelle: 1/66e, par L. Gentil [1871]., 4 N 1004 - 1; 4 N 20; 28 cm x 23 cm calque
    - Modèles exclusifs de la Maison Tessier, intérieur d'écurie à stalles et boxes, intérieur de sellerie en bois, lithographie., 1872; 4 N 1005; 4 N 20; 36 cm x 27 cm papier
    - Préfecture du Gers, aménagement d'une salle des délibérations du conseil général dans la cour d'entrée de l'hôtel, rez-de-chaussée, plan et coupe., 1888 (6 décembre); 4 N 1006; 4 N 22; 41,5 cm x 54 cm papier fin
    - Préfecture du Gers, aménagement d'une salle des délibérations du conseil général dans la cour d'entrée de l'hôtel, 1er étage, plan., 1889 (23 mars); 4 N 1007; 4 N 22; 51 cm x 54 cm calque
    - « Projet d'escalier pour la tribune de la salle du conseil général », dessin sur calque, échelle: 1/50, par R. Métivier., 1894 (22 mai); 4 N 1007 - 1; 4 N 20; 27,5 cm x 19 cm calque
    - Salle du conseil général, modification de la table en fer à cheval: plan., 1905 (janvier); 4 N 1008; 4 N 22; 25,5 cm x 38 cm papier
  - Ex palais archiépiscopal
    - Préfecture du Gers à installer dans l'ancien archevêché: plan du rez-de-chaussée., 1908 (15 août); 4 N 1009; 4 N 23; 67 cm x 49 cm calque
    - Plan du 1er étage., 1908 (13 août); 4 N 1010; 4 N 23; 54,5 cm x 37 cm calque
    - Préfecture, transfert dans l'ancien archevêché, rez-de-chaussée et 1er étage, plans., 1911 (4 décembre); 4 N 1011; 4 N 23; 44,5 cm x 28 cm calque
    - Préfecture, transfert dans l'ancien archevêché, 1er étage en contrebas du rez-de-chaussée et 2e étage en contrebas du rez-de-chaussée, plans., 1911 (4 décembre); 4 N 1012; 4 N 23; 44,5 cm x 28 cm calque
    - Préfecture: plan en contrebas., 1911; 4 N 1013; 4 N 23; 17 cm x 24,5 cm calque
    - Installation de la préfecture, salon d'honneur, nouvelles dispositions, plan et élévations., 1912; 4 N 1014; 4 N 23; 90 cm x 64,5 cm papier fort
    - Installation de la préfecture, salle à manger, rez-de-chaussée, plan et élévations., 1912; 4 N 1015; 4 N 23; 90 cm x 64,5 cm papier fort
    - Installation de la préfecture, salon rose du rez-de-chaussée, plan et élévations., 1912; 4 N 1016; 4 N 23; 90 cm x 64,5 cm papier fort
    - Installation de la préfecture, grande chambre du rez-de-chaussée, plan et élévations., 1912; 4 N 1017; 4 N 23; 90 cm x 64,5 cm papier fort
    - Installation de la préfecture, grande chambre d'honneur, plan et élévations., 1912; 4 N 1018; 4 N 23; 90 cm x 64,5 cm papier fort
    - Hôtel de la préfecture, projet d'aliénation à MM. Cavé et Dupuy d'une parcelle bâtie constituée d'une buanderie désaffectée », plans coupes et élévations, sur volets., 1939; 4 N 1019; 4 N 23; papier
    - Préfecture, projet d'aliénation: extrait du plan cadastral., 1939; 4 N 1019 - 1; 4 N 23; 21 cm x 33,5 cm papier
    - Plan d'ensemble., 1939; 4 N 1019 - 2; 4 N 23; 43 cm x 31 cm papier
    - Rez-de-chaussée et entresol: plans., 1939; 4 N 1019 - 3; 4 N 23; 21 cm x 31 cm papier
    - Coupe par abc et élévation ouest et coupe par ef., 1939; 4 N 1019 - 4; 4 N 23; 42 cm x 31 cm papier
- Sous-préfectures
  - Condom
    - Sous-préfecture de Condom, installation d'une écurie., 1881 (1er juillet); 4 N 1020; 4 N 26; 31,5 cm x 24 cm calque
      Condom (Gers, France); hôtel de la sous-préfecture
  - Lectoure
    - Sous-préfecture de Lectoure: plan des intérieurs., 1823; 4 N 1021; 4 N 27; 20 cm x 25,5 cm papier
      Lectoure (Gers, France); hôtel de la sous-préfecture
  - Lombez
    - Sous-préfecture de Lombez: plan masse., 1869 (23 juin); 4 N 1022; 4 N 30; 21,5 cm x 32 cm papier
      Lombez (Gers, France); hôtel de la sous-préfecture
    - Sous-préfecture de Lombez, projet d'aménagements divers: plan., 1896 (29 mars); 4 N 1023; 4 N 30; 35,5 cm x 26 cm calque
    - Sous-préfecture de Lombez, projet d'acquisition d'une grange., 1894 (28 janvier); 4 N 1024; 4 N 29; 45 cm x 31,5 cm calque
  - Mirande
    - Sous-préfecture de Mirande, plan coupe et élévation d'un canal souterrain., 1832; 4 N 1025; 4 N 31; 31 cm x 41,5 cm papier
      Mirande (Gers, France); hôtel de la sous-préfecture
    - Sous-préfecture de Mirande, plan parcellaire des maisons à acquérir pour l'agrandissement de l'hôtel de la sous-préfecture., 1857 (1er août ); 4 N 1026; 4 N 31; 32,5 cm x 43 cm papier
    - Ville de Mirande, bâtiments de la sous-préfecture, plan masse., 1864 (20 septembre); 4 N 1027; 4 N 32; 33 cm x 22 cm papier
    - Ville de Mirande, établissement de la sous-préfecture, dessin., 1864 (20 septembre); 4 N 1028; 4 N 32; 32 cm x 22 cm calque
    - Plan du rez-de-chaussée de l'hôtel de la sous-préfecture de Mirande., s.d.; 4 N 1029; 4 N 32; 33 cm x 33,5 cm papier
    - Mirande, plan général de la sous-préfecture, plan masse., 1866 (3 juillet); 4 N 1030; 4 N 32; 24,5 cm x 34,5 cm papier
    - Sous-préfecture de Mirande, plan des lieux actuels, plan masse., 1866 (3 juillet); 4 N 1031; 4 N 32; 35,5 cm x 23,5 cm papier
- Tribunaux
  - Auch
    - Cahier illustré de plans du « devis estimatif des ouvrages pour établir définitivement le tribunal de première instance d'Auch dans le palais du ci-devant archevêché »., 1810 (30 octobre); 4 N 1032; 4 N 33
      Auch (Gers, France); palais de justice
    - Palais de justice d'Auch, Plan du 1er étage relatif aux ouvrages proposés par le chapitre 1er., 1810; 4 N 1032 - 1; 4 N 33; 24 cm x 24 cm
    - Palais de justice d'Auch, Façade de l'avant-corps que l'on avait proposé d'exhausser, élévation., 1810; 4 N 1032 - 2; 4 N 33; 24 cm x 24 cm
    - Palais de justice d'Auch, projet d'exhaussement, coupe et élévation., 1810; 4 N 1032 - 3; 4 N 33; 10 cm x 34 cm
    - Palais de justice d'Auch, rez-de-chaussée: plan., 1810; 4 N 1032 - 4; 4 N 33; 35 cm x 26 cm
    - Palais de justice d'Auch, élévation., 1810; 4 N 1032 - 5; 4 N 33; 16 cm x 16 cm
    - Palais de justice d'Auch, salle d'audience: plan., 1810; 4 N 1032 - 6; 4 N 33; 34 cm x 17 cm
    - Palais de justice d'Auch, salle d'audience: plan et coupe., 1810; 4 N 1033; 4 N 33; 54,5 cm x 40,5 cm papier
    - Palais de justice d'Auch, rez-de-chaussée, plan, esquisse du plan 1033., 1810; 4 N 1034; 4 N 33; 9 cm x 24,5 cm papier
    - Palais de justice d'Auch, rez-de-chaussée, plan, esquisse du plan 1033., 1810; 4 N 1035; 4 N 33; 30 cm x 45 cm papier
    - Palais de justice d'Auch, élévation, esquisse du dessin 1032., 1810; 4 N 1036; 4 N 33; 50 cm x 42, 5 cm papier
    - Auch, plan d'une partie du palais de justice et du talus situé au nord., 1871; 4 N 1037; 4 N 34; papier
    - Palais de justice d'Auch, plan du 1er étage, projet d'urinoir., 1875 (8 août); 4 N 1038; 4 N 34; 31 cm x 47 cm calque
  - Tribunal de commerce
    - Tribunal de commerce, projet d'établissement du tribunal au-dessus de la portion du bâtiment du ci-devant évêché occupé par la cour d'assises d'Auch, plans et coupe., 1822; 4 N 1039; 4 N 35; 67,5 cm x 49,5 cm papier fort
  - Condom
    - Projet de grille de séparation pour le tribunal de Condom., 1828 (2 juillet); 4 N 1040; 4 N 36; 22 cm x 37,5 cm papier
      Condom (Gers, France); palais de justice
    - Ville de Condom, plan général de la sous-préfecture et du palais de justice., 1873 (11 mars ); 4 N 1041; 4 N 36; 47 cm x 61 cm papier fort
      Condom (Gers, France); hôtel de la sous-préfecture; palais de justice
    - Tribunal civil de Condom, rez-de-chaussée, 1er étage., 1926 (17 novembre); 4 N 1042; 4 N 36; 61 cm x 30,5 cm papier
    - Tribunal civil de Condom, rez-de-chaussée, 1er étage, 2e étage, plans., 1936; 4 N 1043; 4 N 36; papier
  - Lectoure
    - Plan du tribunal de 1ère instance du 3e arrondissement du département du Gers à établir dans le 1er étage de la maison commune de la ville de Lectoure, plan et coupe., 1820 (15 septembre); 4 N 1044; 4 N 37; 27 cm x 49 cm papier
      Lectoure (Gers, France); palais de justice
    - Plan d'une partie des bâtimens composant le palais de justice de Lectoure., 1832; 4 N 1045; 4 N 37; 32 cm x 21,5 cm papier
  - Lombez
    - Extrait du plan parcellaire d'une partie de la ville de Lombez., 1846 (8 juillet); 4 N 1046; 4 N 39; 29 cm x 20,5 cm calque
      Lombez (Gers, France)
    - Lombez, plan-masse situant la gendarmerie, les prisons et l'auberge des Trois Rois., 1837; 4 N 1047; 4 N 40; 34,5 cm x 22,5 cm papier
      Lombez (Gers, France); établissement pénitentiaire; gendarmerie; hôtel de tourisme
    - Plan du 1er étage de la maison des Trois Rois., 1841 (12 août); 4 N 1048; 4 N 40; 47,5 cm x 37,5 cm papier
      Lombez (Gers, France); palais de justice
    - Tribunal de première instance projeté pour la ville de Lombez, plan coupes et élévation., 1843; 4 N 1049; 4 N 40; 51,5 cm x 70 cm papier fort
    - Commune de Lombès, plan des abords du tribunal du côté du pont et de la Save., 1844 (22 juin); 4 N 1050; 4 N 40; 73,5 cm x 45,5 cm papier fort
    - Profils des terrassements du quai, mur de soutènement du quai, plan coupe et élévation., 1844 (22 juin); 4 N 1051; 4 N 40; 70,5 cm x 30 cm papier fort
  - Mirande
    - Palais de justice de Mirande: plan et élévation de la partie latérale du tribunal vue du côté des casernes., 1833; 4 N 1052; 4 N 41; 79 cm x 49 cm papier fort
      Mirande (Gers, France); palais de justice; caserne
    - Palais de justice de Mirande: plan du rez-de-chaussée., 1833; 4 N 1053; 4 N 41; 34 cm x 55 cm papier
      Mirande (Gers, France); palais de justice
    - Palais de justice de Mirande: coupe intérieure prise sur la ligne a-b., 1833; 4 N 1054; 4 N 41; 51 cm x 35,5 cm papier fort
    - Plan du rez-de-chaussée et premier étage du palais de justice de la ville de Mirande., 4 N 1055; 4 N 41; 46 cm x 34,5 cm papier
    - Projet d'un tribunal de 1ère instance à établir sur la halle de Mirande au couchant de la maison commune., 1835 (10 mars); 4 N 1056; 4 N 41; 53 cm x 65 cm papier fort
    - Esquisse modificative à joindre à l'avis du conseil des bâtiments civils., 1835 (22 juillet); 4 N 1057; 4 N 42; calque
    - Projet d'établissement du tribunal civil de Mirande, dans la partie supérieure de la halle, 1er étage: plan., 1835 (2 décembre); 4 N 1058; 4 N 42; 33,5 cm x 49,5 cm papier fort
    - Projet de reconstruction du tribunal de 1ère instance et de l'hôtel de ville de Mirande établis au-dessus de la halle de cette ville, plan du rez-de-chaussée., 1846 (10 août); 4 N 1059; 4 N 42; 56 cm x 38,5 cm papier fort
      Mirande (Gers, France); hôtel de ville; palais de justice
    - Façade principale, dessin., 1846 (10 août); 4 N 1060; 4 N 42; 56 cm x 38 cm papier fort
    - Plan du 1er étage., 1846 (10 août); 4 N 1061; 4 N 42; 56,5 cm x 38,5 cm papier fort
    - Coupe longitudinale., 1846 (10 août); 4 N 1062; 4 N 42; 55,5 cm x 38,5 cm papier fort
    - Plan général de la place publique de Mirande., 1846 (10 août); 4 N 1063; 4 N 42; 56 cm x 38,5 cm
      Mirande (Gers, France); place publique
    - Tribunal de Mirande, plan de l'entresol occupé par les concierges et distribution des latrines à l'endroit désigné par le conseil des bâtiments., 1847 (23 juin); 4 N 1064; 4 N 42; 56 cm x 38 cm papier
    - Plan d'un terrain avec ses alentours dont l'achat et projeté pour la construction du palais de justice., 1849 (14 août); 4 N 1065; 4 N 42; 56 cm x 45 cm papier
    - Plan de la partie de la maison de M. Cortade projetée pour le tribunal., 1849 (25 août); 4 N 1066; 4 N 42; 49,5 cm x 36,5 cm papier
    - Esquisse d'un tribunal projeté pour la ville de Mirande, plans et élévations., 1849 (23 août); 4 N 1067; 4 N 42; 23 cm x 38,5 cm calque collé sur papier
    - Plan d'un tribunal, plans du rez-de-chaussée et de l'étage., 1853; 4 N 1068; 4 N 42; 35 cm x 45 cm papier
    - Plan de la ville de Mirande., 1855 (25 octobre); 4 N 1069; 4 N 42; 42 cm x 61 cm calque entoilé
      Mirande (Gers, France)
    - Plans coupes et élévations d'une partie du pavillon du côté du midi du tribunal de la ville de Mirande., 1869 (22 décembre); 4 N 1070; 4 N 42; 61 cm x 44,5 cm papier fort
    - Tribunal de Mirande, projet d'aménagement des archives du greffe entraînant une modification du logement du concierge., 1891; 4 N 1071; 4 N 42; 30,5 cm x 17 cm calque
- Prisons
  - Auch
    - Plan et profils de la construction à faire à la sortie du canal des prisons d'Auch dans le Gers., 1839; 4 N 1072; 4 N 45; papier fin
      Auch (Gers, France); établissement pénitentiaire
    - Plan et profil de la claire-voie à construire dans les prisons d'Auch, préau des hommes., 1839; 4 N 1073; 4 N 45; 33,5cm x 22,5cm
  - Condom
    - Croquis du projet pour la construction des prisons départementales de Condom., 1830 (28 juillet); 4 N 1074; 4 N 47
      Condom (Gers, France); établissement pénitentiaire
    - Calcul des terrasses pour régulariser le boulevard de Gelle à Condom., 1833; 4 N 1075; 4 N 47; 102 cm x 40 cm papier
      Condom (Gers, France)
    - Plan des prisons de Condom et du jardin de la commune levé pour être joint au procès-verbal d'expertise de ce jour., 1835 (24 mars); 4 N 1076; 4 N 47; 50 cm x 33 cm papier fort
    - Projet de prisons à construire à Condom, plans, coupe, élévations., 1835 (15 février); 4 N 1077; 4 N 47; 51,5 cm x 65,5 cm papier fort
    - Profils concernant l'appropriation des prisons de Condom au régime pénitencier, plan et élévations., 1840; 4 N 1078; 4 N 47; 42 cm x 33 cm
    - Plan figuré des prisons de Condom et des propriétés environnantes., 1840; 4 N 1079; 4 N 47; 22 cm x 34 cm papier
    - Profil du hangar ou buanderie projetée., 1841 (12 janvier); 4 N 1080; 4 N 47; 16 cm x 15,5 cm papier
    - Plan-masse des terrains pour l'établissement des prisons., 1859; 4 N 1081; 4 N 47; 25,5 cm x 38 cm papier
    - Prison de Condom, plans et élévations., 1872; 4 N 1082; 4 N 47; 43,5 cm x 27 cm papier
    - Département du Gers, prison de Condom, rez-de-chaussée: plan., 1872 (24 juillet); 4 N 1083; 4 N 47; 35 cm x 52 cm calque
    - Prison de Condom, rez-de-chaussée et 1er étage: plans., 1926 (17 novembre); 4 N 1084; 4 N 47; 42 cm x 30,5 cm papier
  - Lectoure
    - Plan des prisons de la ville de Lectoure sous les salles du ci-devant sénéchal., 1816 (29 mars); 4 N 1085; 4 N 48; 37 cm x 29,5 cm papier
      Lectoure (Gers, France); établissement pénitentiaire
    - Maison d'arrêt de la ville de Lectoure à construire à l'emplacement de l'église des cordeliers, plans, coupe, élévation., 1819 (20 mai); 4 N 1086; 4 N 49; 82 cm x 55,5 cm papier
    - Maison d'arrêt de la ville de Lectoure à construire à l'emplacement de l'église des cordeliers, plan, coupes, élévation., 1820 (20 avril); 4 N 1087; 4 N 49; 66 cm x 49,5 cm papier
    - Maison d'arrêt de la ville de Lectoure, rez-de-chaussée avec ajout du 1er étage, plan, coupe, élévation., 1821 (12 août); 4 N 1088; 4 N 49; 64 cm x 50 cm papier fort
    - Plan du rez-de-chaussée, de l'entresol et du 1er étage de la maison fesant jadis partie du ci-devant couvent des cordeliers de la ville de Lectoure., 1821 (14 août); 4 N 1089; 4 N 49; 43,5 cm x 29,5 cm papier
    - Projet d'agrandissement de la prison: plan de l'entresol et du 1er étage., 1857 (1er août); 4 N 1090; 4 N 50; 48,5 cm x 66 cm papier fort
    - Projet d'agrandissement de la prison: plan du rez-de-chaussée., 1857 (1er août); 4 N 1091; 4 N 50; 49 cm x 68 cm papier fort
    - Maison du sieur Gril, façade avec arcs gothiques., 1877; 4 N 1092; 4 N 50; 35 cm x 45 cm
    - Prison de Lectoure: plan du rez-de-chaussée., 1926 (26 novembre); 4 N 1092 - 1; 4 N 50; 20,5 cm x 30,5 cm
  - Lombez
    - Maison d'arrêt de Lombez, plan géométrique de la place vide qui est au nord de l'auberge des Trois Rois et de la Glassière., 1823 (30 mars); 4 N 1093; 4 N 51; 50 cm x 32 cm papier
      Lombez (Gers, France); établissement pénitentiaire
    - Plan de la maison du sieur Barthe à Lombez avec un projet des prisons à construire dans la cour, plan aquarellé sur papier, rez-de-chaussée et jardins avec plan des étages sur des volets se rabattant., 1824 (23 avril); 4 N 1094; 4 N 51; 68,5 cm x 65 cm papier
    - Plan figuratif du rez-de-chaussée des prisons actuelles de Lombez., 1824; 4 N 1095; 4 N 51; 28,5 cm x 36,5 cm papier
    - Plan du rez-de-chaussée des prisons de la ville de Lombez y compris celui du projet de l'agrandissement de deux pièces., 1839 (10 juillet); 4 N 1096; 4 N 52; 46,5 cm x 31 cm papier
  - Mirande
    - Plan du 1er étage des prisons de Mirande., 1833 (9 mars); 4 N 1097; 4 N 53; 31,5 cm x 41 cm papier
      Mirande (Gers, France); établissement pénitentiaire
    - Plan du 2e étage des prisons de Mirande., 1833 (9 mars); 4 N 1098; 4 N 53; 41 cm x 31,5 cm papier
    - Projet de maison d'arrêt et de correction: plan du rez-de-chaussée., 1866 (25 juillet); 4 N 1099; 4 N 54; 67,5 cm x 51 cm papier fort
    - Projet de maison d'arrêt et de correction: plan du 1er étage., 1866 (25 juillet); 4 N 1100; 4 N 54; 67,5 cm x 46,5 cm papier
    - Projet de maison d'arrêt et de correction, coupes., 1866 (25 juillet); 4 N 1101; 4 N 54; 68,5 cm x 50,5 cm papier fort
    - Projet de maison d'arrêt et de correction, façade principale et façade postérieure., 1866 (25 juillet); 4 N 1102; 4 N 54; 67,5 cm x 49 cm papier fort
    - Plan d'ensemble des lieux indiquant l'emplacement de la nouvelle maison d'arrêt., 1866 (25 juillet); 4 N 1103; 4 N 54; 42 cm x 60,5 cm papier fort
    - Projet de maison d'arrêt et de correction, coupes., 1868 (10 juillet); 4 N 1104; 4 N 54; 48 cm x 58 cm papier fort
    - Projet de maison d'arrêt et de correction, façade principale et façade postérieure., 1868 (10 juillet); 4 N 1105; 4 N 54; 48,5 cm x 60,5 cm papier fort
    - Projet de maison d'arrêt et de correction: plan du rez-de-chaussée et plan du 1er étage., 1868 (10 juillet); 4 N 1106; 4 N 54; 68 cm x 46,5 cm papier
    - Projet de maison d'arrêt et de correction: plan du rez-de-chaussée., 1869 (7 juillet); 4 N 1107; 4 N 54; 36 cm x 47,5 cm calque
    - Projet de maison d'arrêt et de correction, rectification de 1869: plan du premier étage., 1869 (7 juillet); 4 N 1108; 4 N 54; 37 cm x 48 cm calque
    - Projet de maison d'arrêt et de correction., 1869 (7 juillet); 4 N 1109; 4 N 54; 49 cm x 37,5 cm calque
    - Projet de maison d'arrêt et de correction, façade du midi et façade du nord, élévations., 1869 (7 juillet); 4 N 1110; 4 N 54; 37 cm x 49 cm calque
    - Propriété départementale, vente de terrain, plan d'ensemble d'une parcelle de terrain avec ses abords., 1878 (9 novembre); 4 N 1111; 4 N 54; 25 cm x 31 cm calque
- Gendarmeries
  - Auch
    - Caserne de gendarmerie d'Auch: plan., 1816; 4 N 1112; 4 N 57; 61 cm x 45 cm papier
      Auch (Gers, France); caserne; gendarmerie
    - Écuries de la gendarmerie d'Auch: plan., 1816; 4 N 1113; 4 N 57; 60 cm x 45 cm papier
      Auch (Gers, France); gendarmerie
    - Écuries de la gendarmerie d'Auch, élévation de façade., 1816; 4 N 1114; 4 N 57; 49 cm x 22,5 cm papier
    - N°1, Caserne [projetée] dans une partie du ci-devant couvent des cordeliers, destinée au logement de la gendarmerie en résidence à Auch, plan de l'étage au niveau du sol des écuries., 1819; 4 N 1115; 4 N 57; 50,5 cm x 33,5 cm papier
    - N°3: plan de l'étage supérieur., 1819; 4 N 1116; 4 N 57; 50,5 cm x 33,5 cm papier fort
    - N°4, Coupes d'une caserne projetée dans une partie du ci-devant couvent des cordeliers, destinée au logement de la gendarmerie en résidence à Auch., 1819; 4 N 1117; 4 N 57; 50,5 cm x 33,5 cm papier fort
    - N°5, façade au levant., 1819; 4 N 1118; 4 N 57; 50 cm x 33,5 cm papier fort
    - Département du Gers, extrait du plan de la caserne de gendarmerie de la ville d'Auch et de ses abords., 1843 (12 août); 4 N 1119; 4 N 59; 61,5 cm x 47 cm papier
    - Projet d'une grille à construire entre la cour de la gendarmerie et la rue au midi de la halle, élévation., 1843; 4 N 1120; 4 N 59; papier
    - Niche découverte dans un mur: plan et coupe schématiques., 1872 (25 novembre); 4 N 1121; 4 N 59; 7 cm x 18 cm
    - Plan du rez-de-chaussée de la manutention., 1883 (10 mai); 4 N 1122; 4 N 59; 21 cm x 27 cm calque
    - Projet d'installation de la caserne de gendarmerie d'Auch dans l'ancienne école normale de garçons rue Victor Hugo, rez-de-chaussée., 1892 (août); 4 N 1123; 4 N 60; 37 cm x 47 cm calque
    - Projet d'installation de la caserne de gendarmerie d'Auch dans l'ancienne école normale de garçons rue Victor Hugo, étage inférieur., 1892 (10 août); 4 N 1124; 4 N 60; 37 cm x 47 cm calque
    - Projet d'installation de la caserne de gendarmerie d'Auch dans l'ancienne école normale de garçons rue Victor Hugo, premier étage, plan., 1892 (août); 4 N 1125; 4 N 60; 57 cm x 47 cm calque
    - Caserne, schéma partiel du rez-de-chaussée., 1894 (4 juillet); 4 N 1126; 4 N 60; 20,5 cm x 31 cm papier
      Auch (Gers, France); caserne
    - Caserne de gendarmerie d'Auch, logement du commandant, projet d'aménagement d'une 4e chambre à coucher sur le palier du grand escalier., 1898 (25 juin); 4 N 1127; 4 N 60; 20 cm x 31 cm papier
    - Esquisse: dessin préparatoire du croquis 4 N 1127., 1899; 4 N 1128; 4 N 60; 20 cm x 23,5 cm calque
    - Caserne de gendarmerie d'Auch, écurie supplémentaire pour les chevaux des nouveaux admis, 4 places, plan, coupe et élévation., 1902 (1er juillet); 4 N 1129; 4 N 60; 27 cm x 18,5 cm calque
    - Caserne de gendarmerie d'Auch, rez-de-chaussée., 1922; 4 N 1130; 4 N 60; 40 cm x 31 cm papier
    - Caserne de gendarmerie d'Auch, premier étage., 1922; 4 N 1131; 4 N 60; 40 cm x 31,5 cm papier
  - Bassoues
    - Casernement de la brigade de gendarmerie à cheval de la résidence de Bassoues, plan, rez-de-chaussée, premier étage., 1909; 4 N 1132; 4 N 62; 60,5 cm x 40,5 cm calque
      Bassoues (Gers, France); caserne; gendarmerie
    - Plan du terrain que le département du Gers doit acquérir du Sr Doual propriétaire à Bassoues, pour servir à la construction d'une caserne de gendarmerie., 1910 (30 juillet); 4 N 1133; 4 N 63; 20 cm x 28,5 cm papier
  - Condom
    - Projet de restauration et d'agrandissement de la caserne de gendarmerie de Condom, rez-de-chaussée, 1er étage, plans., 1829 (26 décembre); 4 N 1134; 4 N 66; 53 cm x 28,5 cm papier fort
      Condom (Gers, France); caserne; gendarmerie
    - Plan du 1er étage du logement de la gendarmerie royale de Condom., 1830; 4 N 1135; 4 N 66; 33 cm x 21 cm papier
      Condom (Gers, France); gendarmerie
    - Plan du 1er étage et du rez-de-chaussée., 1848; 4 N 1136; 4 N 66; 48 cm x 62,5 cm papier
    - Condom, caserne de gendarmerie, plan du rez-de-chaussée indiquant l'entrée du logement de l'officier., 1862 (30 juin); 4 N 1137; 4 N 66; 45,5 cm x 29 cm calque
    - Condom, caserne de gendarmerie, plan du logement de l'officier situé au premier étage., 1862 (30 juin); 4 N 1138; 4 N 66; 45 cm x 29 cm calque
    - Caserne de gendarmerie, projet d'installation de la brigade à pied, plan du rez-de-chaussée., 1872 (20 novembre); 4 N 1139; 4 N 66; 36,5 cm x 53 cm calque
    - Caserne de gendarmerie, projet d'installation de la brigade à pied, plan du 1er étage et plan du 2e étage., 1872 (20 novembre); 4 N 1140; 4 N 66; 54 cm x 34 cm calque